【裁判字號】    95,易,1134
【裁判日期】    951031
【裁判案由】    竊盜
【裁判全文】
臺灣臺南地方法院刑事判決              95年度易字第1134號
公  訴  人  臺灣臺南地方法院檢察署檢察官
被      告  甲○○
                    (現另案於臺灣臺南監獄臺南分監執行中)
被      告  丙○○
                    (現另案於臺灣臺南監獄臺南分監執行中)
上列被告等因竊盜案件，經檢察官提起公訴（95年度偵字第1146
2號），被告等於準備程序中為有罪之陳述，本院裁定進行簡式
審判程序，判決如下：
    主  文
甲○○、丙○○共同犯攜帶兇器、毀壞門扇竊盜罪，累犯，各處
有期徒刑壹年。
    事  實
一、甲○○前因違反毒品危害防制條例，經本院判處應執行有期
    徒刑一年，於民國九十二年十一月二日縮刑期滿，丙○○前
    因竊盜罪，經本院判處有期徒刑八月，於九十三年六月十六
    日縮刑期滿，詎均不知悔改，復基於竊盜之犯意聯絡，於九
    十五年二月二十八日十七時許，由甲○○駕駛車號6612－GL
    自小客車搭載丙○○，前往臺南縣新化鎮○○里○○路十四
    巷十號乙○○住處外，推開圍籬，再以在現場撿拾可為兇器
    使用之鐵器（未扣案），撬開該處後門，無故侵入乙○○住
    宅後，竊取乙○○所有之金飾（重約六兩），得手後旋即逃
    逸，並將所竊得之金飾予以變賣，得款新臺幣三萬餘元供二
    人朋分花用。嗣乙○○在現場發現可疑飲料罐及菸蒂，而提
    供予員警送鑑驗，員警並比對案發前三日在該住處外監視器
    所攝得之可疑車輛畫面，始循線查獲。
二、案經乙○○訴由臺南縣警察局新化分局報告臺灣臺南地院檢
    察署檢察官偵查起訴。
    理  由
一、上開犯罪事實有下列證據足資證明：
  (一)被告二人自白。
  (二)被害人乙○○於警局指訴。
  (三)臺南縣警察局九十五年四月二十日南縣警鑑字第0952200255
    號鑑驗書一紙、監視器所攝得之車號6612－GL自小客車、現
    場鐵門遭破壞等照片共九張。
二、核被告二人所為，係犯刑法第三百二十一條第一項第二、三
    款加重竊盜罪，及同法第三百零六條第一項之侵入住宅罪。
    被告二人就上開犯行，有犯意聯絡及行為分擔，且因行為後
    ，於九十四年一月七日修正，同年二月二日公布之刑法，已
    於九十五年七月一日施行，依修正後第二條第一項規定「行
    為後法律有變更者，適用行為時之法律。但行為後之法律有
    利於行為人者，適用最有利於行為人之法律」，比較修正前
    第二十八條規定「二人以上共同實施犯罪之行為者，皆為共
    同正犯」，及修正後第二十八條規定「二人以上共同實行犯
    罪之行為者，皆為共同正犯」，修正後排除陰謀共同正犯及
    預備共同正犯，不論依修正前或修正後規定，被告均應論以
    共同正犯，對被告而言並無有利或不利之情形，自不生新舊
    法比較之問題，應逕依修正前第二十八條，論以共同正犯。
三、被告二人侵入住宅目的在行竊，所犯上開二罪間有方法結果
    之牽連關係，依修正前刑法第五十五條規定，應一重論處，
    惟被告二人行為後，修正後刑法已刪除關於牽連犯規定，改
    視具體情況，依數罪併罰規定分論併罰。比較新舊法之規定
    ，修正後規定並未較有利於被告等，依刑法第二條第一項所
    定，應適用行為時即修正前刑法第五十五條牽連犯規定，從
    一重之加重竊盜罪處斷。
四、被告甲○○前因違反毒品危害防制條例，經本院判處應執行
    有期徒刑一年，於九十二年十一月二日縮刑期滿，被告丙○○前因竊盜罪，經本院判處有期徒刑八月，於九十三年六月
    十六日縮刑期滿，有卷附被告二人全國前案紀錄表可按，其
    二人於五年以內再故意犯有期徒刑以上之罪，不論依修正前
    刑法第四十七條，或修正後刑法第四十七條第一項規定，均
    構成累犯，對被告等而言並無有利或不利之情形，自不生新
    舊法比較之問題，均應逕依修正前刑法第四十七條，論以累
    犯，並加重其刑。
五、爰審酌被告二人犯後固已坦認犯行，態度良好，惟被告二人
    正值年輕力壯，不思以正途取財，竟破壞鐵門侵入他人住宅
    行竊，對被害人心理造成極大驚恐，且竊得財物不貲，被告
    等迄又未賠償被害人任何損害等一切情狀，分別量處如主文
    所示之刑。被告等持以行竊之鐵器，因尚無證據證明為被告
    等人所有，爰不為沒收之諭知。
據上論斷，應依刑事訴訟法第二百九十九條第一項前段、第二百
七十三條之一第一項，刑法第二條第一項、修正前第二十八條、
第三百零六條第一項、第三百二十一條第一項第二、三款、修正
前第四十七條、修正前第五十五條，刑法施行法第一之一條，判
決如主文。
本案經檢察官丁○○到庭執行職務
中    華    民    國    95    年    10    月    31    日
                  刑事第三庭    法  官  包梅真
以上正本證明與原本無異。
如不服本判決，應於收受送達後10日內向本院提出上訴書狀（應
附繕本）。
                                書記官  張富
中    華    民    國    95    年    11    月    1     日
附錄法條：
刑法第306條
無故侵入他人住宅、建築物或附連圍繞之土地或船艦者，處 1 年
以下有期徒刑、拘役或 3 百元以下罰金。
無故隱匿其內，或受退去之要求而仍留滯者，亦同。
刑法第321條
犯竊盜罪而有左列情形之一者，處 6 月以上、 5 年以下有期徒
刑：
一  於夜間侵入住宅或有人居住之建築物、船艦或隱匿其內而犯
    之者。
二  毀越門扇、牆垣或其他安全設備而犯之者。
三  攜帶兇器而犯之者。
四  結夥三人以上而犯之者。
五  乘火災、水災或其他災害之際而犯之者。
六  在車站或埠頭而犯之者。
前項之未遂犯罰之。
刑法施行法第1之1條
中華民國94年1月7日刑法修正施行後，刑法分則編所定罰金之貨
幣單位為新臺幣。
94年1月7日刑法修正時，刑法分則編未修正之條文定有罰金者，
自94年1月7日刑法修正施行後，就其所定數額提高為30倍。但72
年6月26日至94年1月7日新增或修正之條文，就其所定數額提高
為3倍。


司法院資訊處製作；財團法人民間司法改革基金會備份。
